臺灣高等法院高雄分院刑事判決　　　　100年度上易字第704號
上　訴　人
即　被　告　尤瑞豐
上　訴　人
即　被　告　姚昭宏
上列上訴人因竊盜案件，不服臺灣高雄地方法院100 年度審易字
第951 號中華民國100 年5 月23日第一審判決（起訴案號：臺灣
高雄地方法院檢察署100 年度偵字第5233號），提起上訴，本院
判決如下：
    主  文
上訴駁回。
    理  由
一、按依刑事訴訟法第350 條、第361 條、第362 條、第367 條
    規定，不服地方法院之第一審判決而上訴者，須提出上訴書
    狀，並應敘述具體理由，為上訴必備之程式；其所提出之書
    狀未敘述上訴理由，或僅曾以言詞陳述上訴理由者，均應於
    上訴期間屆滿後20日內補提理由書於第一審法院。第一審法
    院經形式審查，認逾期未補提上訴理由者，應定期間先命補
    正；逾期未補正者，為上訴不合法律上之程式，應以裁定駁
    回。倘已提出上訴理由，但所提非屬具體理由者，則由第二
    審法院以上訴不合法律上之程式，判決駁回。而所謂具體理
    由，必係依據卷內既有訴訟資料或提出新事證，指摘或表明
    第一審判決有何採證認事、用法或量刑等足以影響判決本旨
    之不當或違法，而構成應予撤銷之具體事由，始克當之（例
    如：依憑證據法則具體指出所採證據何以不具證據能力，或
    依憑卷證資料，明確指出所為證據證明力之判斷如何違背經
    驗、論理法則）；倘僅泛言原判決認定事實錯誤、違背法令
    、量刑失之過重或輕縱，而未依上揭意旨指出具體事由，或
    形式上雖已指出具體事由，然該事由縱使屬實，亦不足以認
    為原判決有何不當或違法者（例如：對不具有調查必要性之
    證據，法院未依聲請調查亦未說明理由，或援用證據不當，
    但除去該證據仍應為同一事實之認定），皆難謂係具體理由
    ，俾與第二審上訴制度旨在請求第二審法院撤銷、變更第一
    審不當或違法之判決，以實現個案救濟之立法目的相契合，
    並節制濫行上訴（最高法院97年度台上字第892 號、97年度
    台上字第1402號、98年度台上字第2133號、98年度台上字第
    2158號、98年度台上字第2189號、98年度台上字第2204號等
    判決意旨參照）。又原審法院對上訴書狀有無記載理由，為
    形式上之審查，認有欠缺，且未據上訴人自行補正者，固應
    定期間先命補正。然上訴理由是否具體，依96年7 月4 日刑
    事訴訟法第361 條修正理由三之說明，屬第二審法院審查範
    圍，不在命補正之列。
二、被告尤瑞豐、姚昭宏上訴意旨均略以：被告2 人所共犯者，
    乃係很單純之竊取伴唱機、電腦主機、車用無線電等物品，
    且所攜帶之一字螺絲起子、十字螺絲起子係一般行竊必備之
    工具，不能因所攜帶之器具是堅硬之物品即認定是兇器，被
    告2 人並無行兇之意圖。又被告2 人於99年11月17日、99年
    12月4 日、99年12月11日之犯罪，時間相近、犯意相同，不
    能分論併罰，請給予被告2 人自新機會云云。
三、經查，原審判決依憑被告2 人及共犯詹憲昌之自白、證人即
    被害人賴富傳、郭詠任、李安錦之指述，被告姚昭宏所有之
    0000000000門號於99年12月11、12日之雙向通聯紀錄、蒐證
    照片等證據，而認定被告2 人有攜帶兇器竊盜之犯行，已詳
    敘所憑證據與認定之理由，並說明刑法第321 條第1 項第3
    款之攜帶兇器竊盜罪，係以行為人攜帶兇器竊盜為其加重條
    件，此所謂兇器，其種類並無限制，凡客觀上足對人之生命
    、身體、安全構成威脅，具有危險性之兇器均屬之，且祇須
    行竊時攜帶此種具有危險性之兇器為已足，並不以攜帶之初
    有行兇之意圖為必要；並就被告所辯其攜帶之一字螺絲起子
    、十字螺絲起子係很正常之行竊工具，並無心存傷人之意思
    乙節，詳予指駁，又以被告所犯3 罪，犯意各別，行為互殊
    ，時間亦有區隔，被害人更屬不同，而應予以分論併罰，並
    能認為僅係一罪。從形式上觀察並無任何憑空推論之情事，
    所為論斷，亦與經驗法則、論理法則，均屬無違，原審並已
    依刑法第57條各款所列情狀，審酌被告之素行，以及正值青
    壯，不思以正途營生，為圖小利竟任意行竊，所為自無可取
    ，惟衡其所竊之物價值非鉅，及考量其智識程度、生活狀況
    ，犯罪動機、手段、情節等一切情狀，而為量刑之準據，因
    而判處尤瑞豐所犯結夥攜帶兇器竊盜罪，共3 罪，各處有期
    徒刑8 月並定應執行刑為有期徒刑1 年10月。姚昭宏所犯結
    夥攜帶兇器竊盜罪，共3 罪，亦各處有期徒刑8 月並定應執
    行刑為有期徒刑1 年10月。經核並無量刑輕重相差懸殊等裁
    量權濫用之情形。被告上訴意旨係置原判決明白論斷於不顧
    ，仍持已為原判決指駁之陳詞，重為事實上之爭辯，未明確
    指出原判決所為證據證明力之判斷有何違背經驗、論理法則
    等足以影響判決本旨之不當或違法，而構成應予撤銷之具體
    事由，揆諸前開說明，被告不服原判決提起上訴，並未提出
    合於刑事訴訟法第361 條第2 項規定之具體理由，與未提出
    具體理由無異，其上訴為不合法律上之程式，應予駁回，並
    不經言詞辯論為之。
據上論斷，應依刑事訴訟法第367 條前段、第372 條，判決如主
文。
中    華    民    國  100     年    7     月    15    日
                  刑事第六庭    審判長法  官  王憲義
                                      法  官  邱永貴
                                      法  官  簡志瑩
以上正本證明與原本無異。
不得上訴。
中    華    民    國  100     年    7     月    15    日
                                      書記官  吳新貞
附錄本判決論罪科刑法條：
修正前中華民國刑法第321條
犯竊盜罪而有左列情形之一者，處6 月以上、5 年以下有期徒刑
：
一、於夜間侵入住宅或有人居住之建築物、船艦或隱匿其內而犯
    之者。
二、毀越門扇、牆垣或其他安全設備而犯之者。
三、攜帶兇器而犯之者。
四、結夥三人以上而犯之者。
五、乘火災、水災或其他災害之際而犯之者。
六、在車站或埠頭而犯之者。
前項之未遂犯罰之。